---
title: HTML形式のR Markdownサンプル
subtitle: Pandoc`r rmarkdown::pandoc_version()`推奨
author: 
  - name: niszet
    email: "niszet@niszet.com"
  - name: "niszet2"
    email: "nisnis@zetzet.com"
date: "2019/4/13"
kable-scroll: True
abstract: TokyoR 77 で使用するR MarkdownのHTML出力形式のサンプルコードとファイル
output:
  html_document:
    toc: TRUE
    toc_depth: 2
    toc_float:
      collapsed: true
      smooth_scroll: true
    number_sections: true
    section_divs: True
    fig_caption: True
    df_print: paged
    code_folding: hide
    code_download: True
    theme: united    
    highlight: tango
    md_extensions: +abbreviations+task_lists
    pandoc_args: [
      "--title-prefix", "Chapter",
      "--id-prefix", "Bar",
      "--metadata", "pagetitle=hoge" ]
---

```{r setup, include=FALSE}
knitr::opts_chunk$set(echo = TRUE)
library(tidyverse)
```

# HTML Sample of R Markdown

*[HTML]: Hypertext Markup Language

`output:html_document`を指定したときの出力結果を確認する。

## まずは作ってみよう

### 新規ファイルの作成
R Studioのメニュー、`[File]` - `[New File]` - `[R Markdown]` を選択してDocumentのHTMLを選択。
titleに「はじめてのR Markdown」、Authorに名前を入れてみる。




### Knit
Source Pane上部にあるKnitのボタンを押す




## R Markdownファイルの構成

* 拡張子をRmdとして保存。

* YAMLというデータの書き方を使ってパラメータやR Markdownの挙動を制御する
* 本文はMarkdownの文法を使って書く
* Rのコードはチャンクと呼ばれる


## YAML

このHTMLファイルのYAMLは以下のとおり。


```yaml
title: HTML形式のR Markdownサンプル
subtitle: Pandoc`r rmarkdown::pandoc_version()`推奨
author: 
  - name: "niszet"
    email: "niszet@niszet.com"
  - name: "niszet2"
    email: "nisnis@zetzet.com"
date: "2019/4/13"
kable-scroll: True
abstract: TokyoR 77 で使用するR MarkdownのHTML出力形式のサンプルコードとファイル
output:
  html_document:
    toc: TRUE
    toc_depth: 2
    toc_float:
      collapsed: true
      smooth_scroll: true
    number_sections: true
    section_divs: True
    fig_caption: True
    df_print: paged
    code_folding: hide
    code_download: True
    theme: united    
    highlight: tango
    md_extensions: +abbreviations+task_lists
    pandoc_args: [
      "--title-prefix", "Chapter",
      "--id-prefix", "Bar",
      "--metadata", "pagetitle=hoge" ]
```



## いくつかのMarkdown記述例
### 基本

*斜体*  **強調** _**強調斜体**_ 

行末での改行は
通常は無視される。行末に半角スペース2つ  
あるいはバックスラッシュ`\`を入れると\
その場所で改行される。


### 脚注
脚注はページ下部に [^footnote] インライン脚注は便利 ^[しかし、地の文と区別がつきにくいので多用は厳禁]

[^footnote]: このように表示される。

### リスト
* リスト1
* リスト2
  * リスト2-1
  * リスト2-2

1. リスト10
1. リスト11
   1. リスト11-1
   1. リスト11-2

### ブロック引用

> ブロック引用。
>
> > 複数の引用の`>`の間にスペースがあればネストした引用の表示になる


### Task List
`md_extensions:` に `+task_lists`を追加すると、チェックリストが作れる。

- [ ] チェックが入っていない場合
- [x] チェックが入っている場合


## 数式
$\LaTeX$ の数式の書き方が使える。

$$ I_{ds} = \frac{1}{2}\mu C_{ox} \frac{W}{L} \left( V_{gs} - V_{th} \right)^2 $$


## 表

### pagedを指定した表の表示例

YAML中で`df_print:paged`を指定しているので、列が多いdata.frameは複数ページに表示されるようになる。

```{r}
mtcars
```

### `knitr::kable()`を使った例
`knitr::kable()`を使って表示するとこのようになる。

```{r}
knitr::kable(head(iris))
```

kableExtra パッケージなどもおススメ https://cran.r-project.org/web/packages/kableExtra/vignettes/awesome_table_in_html.html



## tabset を使う例 {.tabset .tabset-fade .tabset-pills}
HTML形式の出力の場合、`tabset`関連の設定でこのように表示できる


### Sepal.Length

```{r}
iris %>% ggplot()+geom_violin(aes(x=Species, y=Sepal.Length))+theme_bw()
```


### Sepal.Width

```{r}
iris %>% ggplot()+geom_violin(aes(x=Species, y=Sepal.Width))+theme_bw()
```

### Petal.Length

```{r}
iris %>% ggplot()+geom_violin(aes(x=Species, y=Petal.Length))+theme_bw()
```


### Petal.Width

```{r}
iris %>% ggplot()+geom_violin(aes(x=Species, y=Petal.Width))+theme_bw()
```


## plotlyパッケージを使用する

```{r}
g <- iris %>% ggplot()+geom_point(aes(x=Sepal.Width, y=Petal.Width, color=Species))+theme_bw()
g %>% plotly::ggplotly()
```
